臺灣士林地方法院刑事判決
111年度審交簡上字第4號
上  訴  人  臺灣士林地方檢察署檢察官
被      告  STOCKFLETH HOLGER JOACHIM
            （中文姓名：史育瑋）
輔  佐  人
即被告之妻  謝枚玲



上列上訴人因被告公共危險案件，不服本院士林簡易庭中華民國
110年11月19日110年度士交簡字第195號第一審簡易判決（聲請
簡易判決處刑案號：110年度偵字第7704號），提起上訴，本院
管轄之第二審合議庭判決如下：
    主  文
上訴駁回。
    事實及理由
一、本件資以認定事實之被告STOCKFLETH HOLGER JOACHIM以外
    之人於審判外之供述證據，檢察官、被告及輔佐人於審判中
    均不爭執證據能力（見本院卷第27、67至69頁），本院審酌
    上開證據作成時之情況，無不當取供或違反自由意志而陳述
    等情形，且均與本案待證事實具有關聯性，認為以之作為本
    案之證據乃屬適當；又所有援用之非供述證據亦無證據證明
    係公務員違背法定程序所取得，自均有證據能力。
二、本案經本院審理結果，認為原審以被告係犯修正前刑法第18
    5條之3第1項第1款之駕駛動力交通工具而吐氣所含酒精濃度
    達每公升0.25毫克以上罪，判處有期徒刑2月，如易科罰金
    ，以新臺幣（下同）1,000元折算1日，緩刑2年，並應於判
    決確定後6個月內向公庫支付1萬元，其認事用法及量刑均無
    違誤，應予維持，除逕引用原判決及其附件即檢察官聲請簡
    易判決處刑書所記載之事實、證據及理由（如附件）外，更
    正及補充如下：
　㈠本件被告姓名為「STOCKFLETH HOLGER JOACHIM」，有其中華
    民國居留證（影本）（見本院卷第35頁）存卷可考，而原判
    決及檢察官聲請簡易判決處刑書均將之誤植為「STOCKFLETH
     HOLGER JOACHIM CUMALEGRE MA GEMMA DURAN」，惟此僅屬
    姓名錯誤而非被告（即審判之對象）錯誤，爰均予更正。
  ㈡原判決理由應補充：「本件被告行為後，刑法第185條之3第1
    項第1款業於民國111年1月28日修正公布，於同年月30日生
    效施行。修正前規定：『駕駛動力交通工具而有下列情形之
    一者，處2年以下有期徒刑，得併科（新臺幣）20萬元以下
    罰金：一、吐氣所含酒精濃度達每公升0.25毫克或血液中酒
    精濃度達0.05％以上…』；修正後規定並未變更犯罪構成要件
    ，而係將法定刑度提高為『3年以下有期徒刑，得併科30萬元
    以下罰金』，經比較後，修正後新法對被告並未較為有利，
    依刑法第2條第1項前段之規定，自應適用行為時即修正前刑
    法第185條之3第1項第1款之規定。」
三、檢察官上訴意旨略謂：被告酒後吐氣酒精濃度達每公升0.62
    毫克，猶駕駛車輛上路而致肇事，顯係輕忽其酒後注意能力
    減低，可能提高重大交通違規而造成死傷結果，並嚴重危及
    他人生命、身體法益，原判決僅令被告向公庫支付1萬元為
    緩刑之條件，遠低於原公共危險罪2個月易科罰金之6萬元，
    明顯不當，乃提起上訴，請求撤銷緩刑之宣告，或為適當之
    附條件緩刑宣告云云。   
四、經查：
  ㈠按法院是否宣告緩刑，有其自由裁量之職權，而基於尊重法
    院裁量之專屬性，對其裁量宜採取較低之審查密度，祇須行
    為人符合刑法第74條第1項所定之條件，法院斟酌情形，認
    為以暫不執行為適當者，即得宣告緩刑，與行為人犯罪情節
    是否重大，有否坦認犯行，並無絕對必然之關聯性，倘事實
    審法院對於適用刑法第74條第1項之規定，未有逾越法律之
    規定，或恣意濫用其權限，即不得任意指摘為違法（最高法
    院110年度台上字第3094號判決參照）。而緩刑乃非機構式
    刑事處遇，其目的在於使受有罪判決之人回歸社會時，能適
    應、重建與他人正常共同生活之再社會化。因此法院為緩刑
    宣告時，應就受判決人個人之素行、生活狀況、智識程度，
    其犯罪之動機、目的、手段與犯罪後態度，予以綜合評價，
    判斷其再犯危險性高低，資為進一步決定其緩刑期間長短、
    應否採取其他必要之措施，作為緩刑宣告之負擔或條件，以
    積極協助促成受判決者人格重建目的之實現，從而緩刑期間
    長短及所附加之負擔或條件之輕重均與緩刑之宣告，有互為
    唇齒之依存關係，同屬事實審法院得依職權裁量之事項，倘
    緩刑宣告之負擔，符合法律授權之目的，並無違反比例、平
    等原則或其他顯然濫用裁量權等情事，即不得任意指摘為違
    法（最高法院111年度台上字第884號判決參照）。　
　㈡本件原審審理後，以行為人即被告之責任為基礎，綜合考量
    刑法第57條各款規定之量刑因子，而判處被告應負2月有期
    徒刑（得以1,000元折算1日易科罰金）之刑責（就量刑部分
    檢察官及被告均未表不服）；並以被告未曾因故意犯罪受有
    期徒刑以上刑之宣告，符合刑法第74條第1項第1款緩刑宣告
    之法定條件，且斟酌被告未曾有何犯罪紀錄之素行，本案為
    其初犯酒駕，犯後自始坦認犯行、即刻積極修復犯罪損害之
    態度，及其生活狀況、智識程度等情，認其係一時失慮而犯
    罪，已見悔意，所受宣告之刑以暫不執行為適當，乃予宣告
    緩刑2年，又考量被告公共危險犯行已生危害於交通安全，
    耗費社會成本，應予相當警惕，併命被告應向公庫支付1萬
    元作為緩刑宣告之負擔，經核原判決所為緩刑之宣告，並未
    有逾越法律之規定或恣意濫用權限之情形，而其所附加緩刑
    宣告之負擔，亦符合法律授權之目的，並無違反比例、平等
    原則或其他顯然濫用裁量權等情事，已難認原判決有何違誤
    之處。檢察官上訴意旨僅重申本案罪名立法及修法理由，及
    泛論被告本案犯罪情節，並未就原判決對被告所為非機構式
    刑事處遇之緩刑宣告裁量，指明有何具體違法濫權之處，其
    上訴自不能認為有理由。至檢察官上訴意旨雖指稱：原判決
    僅令被告向公庫支付1萬元為緩刑之條件，遠低於原公共危
    險罪2個月易科罰金之6萬元，明顯不當云云。惟查，原判決
    對被告所判處之2月有期徒刑，係被告本案應負之罪責或刑
    責，屬於對其之刑罰，而原判決對被告所命向公庫支付1萬
    元，則係依被告罪責判處刑罰後，認以暫不執行為適當，為
    積極協助促成被告人格重建目的之實現，斟酌個案情形，所
    命緩刑宣告之負擔，並非屬於對被告之刑罰，兩者目的有異
    ，層次不同，無從比較，自不能執此非彼。是檢察官此部分
    所指，容有誤會，併予指明。
　㈢綜上所述，原判決本件所為緩刑之宣告及附加緩刑宣告之負
    擔，既均無違法不當，檢察官執前情詞提起上訴，為無理由
    ，應予駁回。　　
　㈣至原審雖未及審酌比較新舊法，惟本件比較新舊法之結果，
    既仍適用修正前之規定，適用法律結果並無不同，對判決不
    生影響，是原審所適用之法條核無違誤，自無庸撤銷改判（
    最高法院96年度台上字第270號判決參照），附此敘明。
據上論斷，應依刑事訴訟法第455條之1第1項、第3項、第368條
、第373條，判決如主文。
本案經檢察官朱學瑛聲請以簡易判決處刑，檢察官許梨雯提起上
訴，檢察官蔡元仕到庭執行職務。　　
中　　華　　民　　國　　111 　年　　4 　　月　　20　　日
                  刑事第九庭審判長法  官  李育仁
                                  法  官  陳秀慧
                                  法  官  李冠宜
以上正本證明與原本無異。
本件不得上訴。
                                  書記官  杜依玹 
中　　華　　民　　國　　111 　年　　4 　　月　　22　　日